臺灣高雄地方法院刑事判決　　　　　　　　　　　　九十一年度訴字第一四六三號
　　公　訴　人　臺灣高雄地方法院檢察署檢察官
　　被　　　告　甲○○
右列被告因違反毒品危害防制條例案件，經檢察官提起公訴（九十年度毒偵字第五三
二九號、九十一年度毒偵字第九五號），本院判決如左：
    主  文
甲○○連續施用第一級毒品，處有期徒刑拾月，扣案之第一級毒品海洛因貳包（驗後
淨重合計零點貳柒公克）及殘留第一級毒品海洛因之注射針筒壹支、塑膠鏟管壹支、
殘渣袋壹個，均沒收銷燬之；又連續施用第二級毒品，處有期徒刑肆月。應執行有期
徒刑壹年，扣案之第一級毒品海洛因貳包（驗後淨重合計零點貳柒公克）及殘留第一
級毒品海洛因之注射針筒壹支、塑膠鏟管壹支、殘渣袋壹個，均沒收銷燬之。
    事  實
一、甲○○前曾於民國八十八年間因施用毒品案件，經臺灣高雄地方法院檢察署檢察
    官（以下簡稱高雄地檢署檢察官）聲請本院以八十八年度毒聲字第五九八號裁定
    送勒戒處所觀察、勒戒後，認無繼續施用毒品之傾向，由該署檢察官於八十八年
    二月二十六日以八十七年度偵字第二八九五五號不起訴處分確定在案。詎其仍不
    知戒絕悔改，又各別基於施用第一級毒品海洛因、第二級毒品安非他命之概括犯
    意，約自九十年十一月初起至同年十二月二十七日十二時許止，先後在高雄縣林
    園鄉○○村○○○路七六號住處及林園鄉○○路賜安宮等住處附近寺廟，將第一
    級毒品海洛因粉末攙入針筒內與水混合注射血管方式，連續施用第一級毒品海洛
    因多次。另於九十年十一月初某日及同年十二月二十七日二十時二十分許起回溯
    七十二小時內某時，連續施用第二級毒品安非他命二次。嗣先後於九十年十一月
    二十八日八時三十分許及同年十二月二十七日十七時四十五分許，分別在高雄縣
    林園鄉○○村○○○路二六三巷十五號及同路四三巷口為警查獲，並扣得其所有
    施用之第一級毒品海洛因二包（驗後淨重合計０‧二七公克）及供施用海洛因之
    注射針筒一支、塑膠鏟管一支、殘渣袋一個等器具（其上均殘留海洛因成分）。
    經同署檢察官再聲請本院以九十年度毒聲字第七八四一號裁定送勒戒處所觀察、
    勒戒後，認有繼續施用毒品傾向，再聲請本院以九十一年毒聲字第二八八號裁定
    令入戒治處所施以強制戒治。
二、案經高雄縣警察局林園分局及高雄市政府警察局小港分局移送臺灣高雄地方法院
    檢察署檢察官偵查起訴。
    理  由
一、右揭事實，業據被告甲○○於本院審理時坦承不諱，且被告於上開二次查獲日所
    採集之尿液，經送驗結果，確實均檢出嗎啡及甲基安非他命陽性反應，亦有高雄
    市立凱旋醫院九十一年一月四日高市凱醫檢字第三二０號及高雄縣政府衛生局九
    十一年一月十七日九一煙檢字第五０號煙毒尿液檢驗成績書各一份在卷可稽，並
    有其所有施用之海洛因毒品二包（驗後淨重合計０‧二七公克）及施用海洛因之
    注射針筒一支、塑膠鏟管一支、殘渣袋一個等器具扣案可佐，被告於本院之自白
    應認與事實相符，堪以採信，故其於右揭時地連續施用海洛因、安非他命犯行，
    洵堪認定。次查，被告前曾於八十八年間因施用毒品案件，經高雄地檢署檢察官
    聲請本院以八十八年度毒聲字第五九八號裁定送勒戒處所觀察、勒戒後，認無繼
    續施用毒品之傾向，由該署檢察官於八十八年二月二十六日以八十七年度偵字第
    二八九五五號不起訴處分確定在案等事實，有上開不起訴處分書、臺灣高等法院
    被告全國前案紀錄表、本院被告院內索引卡紀錄表及臺灣高雄地方法院檢察署刑
    案資料查註紀錄表各一份在卷可稽，又其於該不起訴處分後五年以內再犯本件施
    用毒品犯行，經同署檢察官再聲請本院以九十年度毒聲字第七八四一號裁定送勒
    戒處所觀察、勒戒後，認有繼續施用毒品傾向，經本院以九十一年毒聲字第二八
    八號裁定令入戒治處所施以強制戒治等情，亦上開裁定書、臺灣高雄看守所附設
    勒戒處所九十一年一月八日高所坤戒勒字第三八號函附之「有繼續施用毒品傾向
    證明書」一紙在卷可憑。從而，被告因施用毒品案件，前經觀察、勒戒，以其無
    繼續施用傾向由檢察官為不起訴處分後，五年以內再犯上開施用海洛因、安非他
    命犯行，事證明確，應依法予以論罪科刑。
二、查海洛因、安非他命分係毒品危害防制條例第二條第二項所稱之第一、二級毒品
    ，均不得持有、施用。次按犯毒品危害防制條例第十條之施用第一級、第二級毒
    品罪者，檢察官應先將被告送勒戒處所觀察、勒戒，經觀察、勒戒後，認無繼續
    施用毒品傾向者，應由檢察官為不起訴處分裁定。依此為不起訴處分後，五年內
    再犯第十條之施用第一、二級毒品罪者，經觀察、勒戒後，認有繼續施用毒品之
    傾向者，則不適用前開規定，而應依一般刑事訴訟程序予以起訴論罪科刑，此觀
    諸毒品危害防制條例第二十條第一項、第二項前段、第三項前段規定可明。從而
    ，本件被告因施用毒品案件，前既經觀察、勒戒後，認無繼續施用毒品傾向，由
    檢察官為不起訴處分在案，其於該不起訴處分後五年內再犯前揭施用海洛因、安
    非他命犯行，再經觀察、勒戒後，認有繼續施用毒品之傾向，依前所述，即應依
    法予以論罪科刑。故核被告所為，各係犯毒品危害防制條例第十條第一項之施用
    第一級毒品罪及同條第二項之施用第二級毒品罪。其各別先後施用海洛因多次、
    安非他命二次之數行為，均時間緊接，且反覆為之，所犯又各係同一罪名之罪，
    顯均係基於概括犯意為之，均應依連續犯規定論以一罪，並各加重其刑。至被告
    多次持有海洛因、二次持有安非他命行為，亦各係基於概括之犯意為之，本亦均
    應以連續持有論，惟其持有後進而施用，其持有之低度行為，應被施用之高度行
    為所吸收，均不另論其持有毒品罪。又被告所犯施用第一級毒品罪及施用第二級
    毒品罪二罪之間，犯意各別，行為互殊，應予分論併罰。審酌被告於毒品危害防
  制條例施行後因施用毒品，經檢察官依初次勒戒、觀察結果，以無繼續施用傾向
    為不起訴處分確定後，仍未戒絕毒品，再犯相同之罪，顯見其無悔意不堅，有入
    監矯治必要，惟其施用毒品乃自戕一己之身體健康，尚未害及他人，且其犯後已
    坦承犯行，態度良好等一切情狀，就其所犯上開二罪，分別量處如主文所示之刑
    ，並定其應執行刑。扣案之白粉二包，經送驗結果，確屬毒品危害防制條例第二
    條第二項所稱之第一級毒品海洛因無誤（驗後淨重合計０‧二七公克），有法務
    部調查局鑑定通知書一份在卷足稽，另查扣之注射針筒一支、塑膠鏟管一支、殘
    渣袋一個等物，均係被告所有供其施用海洛因之器具，亦據其陳明在卷，且經送
    驗結果，均檢出海洛因陽性反應，足見該等器具上均尚殘留有海洛因毒品，此復
    有高雄醫學大學附設中和紀念醫院檢驗報告二紙附卷可認，因該等器具上所殘留
    之毒品已無從分析剝離，故均應一體視同為毒品，爰就上開海洛因毒品及器物，
    均依毒品危害防制條例第十八條第一項前段規定宣告沒收銷燬之；至鑑驗耗損之
    毒品，既已滅失，無庸再為沒收銷燬宣告。
據上論斷，應依刑事訴訟法第二百九十九條第一項前段，毒品危害防制條例第十條第
一項、第二項、第二十條第三項、第十八條第一項前段，刑法第十一條、第五十六條
、第五十一條第五款，判決如主文。
中      華      民      國    九十一    年      六      月    二十五    日
                                台灣高雄地方法院刑事庭
                                      法  官    陳淑卿
右正本證明與原本無異。
如不服本判決，應於判決送達後十日內，向本院提出上訴狀。
                                      書記官    張家榮
中      華      民      國    九十一    年      六      月    二十五    日
附錄本案論罪科刑法條：
毒品危害防制條例第十條：
施用第一級毒品者，處六月以上五年以下有期徒刑。
施用第二級毒品者，處三年以下有期徒刑。
